臺灣高雄地方法院刑事判決　　　　　　　96年度簡上字第28號
上　訴　人　丁○○
即　被　告
　　　　　　甲○○
上列上訴人因詐欺案件，不服本院高雄簡易庭中華民國95年11月
20日95年度簡字第6985號第一審刑事簡易判決（聲請簡易判決處
刑案號：95年度偵字第19823 號），提起上訴，本院管轄之第二
審合議庭判決如下：
    主  文
上訴駁回。
    事實及理由
一、本案經本院審理結果，認原審以被告丁○○、甲○○所為，
    均係犯刑法第339 條第1 項詐欺取財罪之幫助犯，而各處有
    期徒刑4 月，如易科罰金，各以銀元300 元即新臺幣900 元
    折算1 日，其認事用法均無違誤，量刑亦屬妥適，應予維持
    ，爰引用原審判決書關於被告丁○○、甲○○部分所載事實
    、證據及理由（如附件），並更正如下：（一）原審判決書
    所引用檢察官聲請簡易判決處刑書第2 頁第20行所載「下午
    2 時50分許」更正為「中午12時15分許」。（二）原審判決
    書據上論斷欄贅引刑法第28條，應予刪除。
二、訊據被告丁○○、甲○○均矢口否認有何幫助詐欺犯行，被
    告丁○○辯稱：伊將存摺及提款卡拿給甲○○做傳銷使用，
    當甲○○之下線，伊也可以拿到獎金，甲○○將帳戶資料遺
    失後，因帳戶內沒有存款，伊並不特別在意等語；被告甲○○辯稱：伊在泛博國際股份有限公司（下稱泛博公司）從事
    傳銷健康食品，丁○○要加入當伊下線，因此伊先支付新臺
    幣（下同）2,000 元予丁○○，又丁○○於95年2 月22日將
    存摺、提款卡、身分證影本交予伊辦理加入傳銷事宜，當日
    伊從高雄縣鳳山市沿高雄市○○路轉往位於五福三路之泛博
    公司要辦理時始發現遺失，伊有告知丁○○此事，因認帳戶
    內無存款，故未立即掛失等語。經查：（一）被告丁○○前
    於警詢中原稱：「（為何要將個人理財重要工具借他人使用
    ？）係甲○○要我將帳戶借他使用」、「（你現是否有向甲○○催討帳戶及金融卡？）有、但甲○○告訴我已將帳戶拿
    給一姓名、年籍不詳友人」、「（你將帳戶及提款卡借予『
    甲○○』使用，報酬為何？言明借用期間為何？）1 個月代
    價新臺幣2,000 元。『甲○○』告訴我先用1 個月，如有繼
    續使用再算錢」、「甲○○告知我係他人要買賣股票使用」
    等語，嗣後被告2 人卻提出不同說詞，則被告丁○○提供帳
    戶，究係作為傳銷抑或買賣股票使用？是否有另一不詳友人
    使用該帳戶？前後所述有所出入，被告2 人之辯解是否可信
    ，已有疑問。（二）其次，被告丁○○於本院審判中供稱：
    伊只有提供存摺及提款卡，並未告知密碼，亦未交付印章予
    甲○○等語；被告甲○○於本院審判中亦稱：丁○○有交付
    存摺、身分證影本、提款卡，忘記有無交付印章，應該沒有
    告知密碼，因為不是要領錢，只是要加入傳銷等語。然則，
    倘若不需提領款項，衡情被告丁○○為何將攸關個人理財事
    項之提款卡一併交予甲○○？又被告丁○○另具狀稱：交付
    存摺及提款卡係因甲○○如果賺錢匯入帳戶，可便於甲○○
    提領等語，亦與前述不需提領款項之說詞有所扞格，益見該
    2 人所辯不足採信。（三）再者，證人即被告甲○○在泛博
    公司之上線乙○○於本院審判中證稱：「（依貴公司制度，
    上線要發獎金給下線嗎？）沒有，如果他還沒有加入，我先
    出貨給他，他拿出去賣，我會私下給他獎金」、「（依你在
    貴公司從事傳銷經驗，你去取得別人提供的帳戶，取得越多
    供你使用，對你能夠獲得的獎金有沒有幫助？）我們沒有辦
    法拿別人的身分證跟帳戶去加入，要加入下線也要本人跟我
    們一起去」、「（人家加入作為你的下線，在下線還沒賣出
    任何商品之前，你能夠拿到獎金？）沒辦法」等語。由此可
    見，關於獎金一事，傳銷公司只有上線因下線出售產品獲得
    業績，進而可獲得獎金利益，並無上線支付獎金予下線之情
    形，益見被告2 人以加入傳銷作為提供帳戶之說詞，並非可
    採。（四）至於證人即甲○○之母親戊○○於本院審判中雖
    證稱：因甲○○遺失郵局存摺，為加入傳銷，才使用伊之名
    義等語，而泛博公司96年3 月6 日泛字第960306號函覆本院
    亦稱：戊○○為該公司之特約商，於95年2 月24日加入等語
    。然而，證人戊○○證稱甲○○是在臺南丟掉存摺，是在領
    錢時丟掉等語，核與被告甲○○所述不一，衡情不無迴護之
    虞，且證人戊○○自稱並未目擊甲○○遺失經過情形，亦無
    從為有利被告之認定。（五）綜據上述，被告2 人矢口否認
    犯行而提起上訴，為無理由，另彼等認原審量刑過重一節，
    亦非有理，彼等上訴均應予駁回。
據上論斷，應依刑事訴訟法第455 條之1 第1 項、第3 項、第36
8 條、第373 條，判決如主文。
本案經檢察官丙○○到庭執行職務。
中　　華　　民　　國　　96　　年　　4 　　月　　30　　日
                  鳳山刑事第二庭  審判長法  官  黃建榮
                                        法  官  李嘉益
                                        法　官  譚德周
以上正本證明與原本無異。
不得上訴。
　　　　　　　　　　　　　　　　　　　　書記官  陳憶萱
中　　華　　民　　國　　96　　年　　5 　　月　　02　　日
